【裁判字號】    92,上訴,384
【裁判日期】    920409
【裁判案由】    強盜等
【裁判全文】
臺灣高等法院高雄分院刑事判決                    九十二年度上訴字第三八四號
    上  訴  人
    即  被  告  乙○○
    指定辯護人  本院公設辯護人  孫妙岑
右上訴人因竊盜等案件，不服台灣屏東地方法院九十年度訴字第九五七號中華民國九
十一年十二月十日第一審判決（起訴案號：台灣屏東地方法院檢察署九十年度偵字第
五三０六、五三七九、五六八七、五九五三、六九五七、六九五八號，及移
號：台灣高雄地方法院檢察署九十一年度偵字第七六一九、一九八八一、二０二二五
、二０四五七號），提起上訴，本院判決如左：
    主  文
上訴駁回。
    事  實
一、乙○○曾於民國八十五年間，因違反麻醉藥品管理條例案件，經法院判處有期徒
    刑四月確定，於八十五年三月二十五日易科罰金執行完畢，仍不知悔改，因無工
    作，缺乏經濟來源，意圖為自己不法之所有，有犯竊盜罪之習慣，本於常業竊盜
    之犯意，或單獨、或與劉俊欣（通緝中）及姓名年籍不詳綽號「無牙」之成年男
    子（另案偵辦）、或與劉俊欣及林世宗（另案偵辦）、或與劉俊欣及林良全（另
    案偵辦）、或與劉俊欣，本於常業竊盜之犯意聯絡，於下列時地竊取他人之車輛
    等物，得手後或加以變賣，或意圖為自已不法之所有，恐嚇失主匯錢至指定帳戶
    中以贖回車輛，其並恃之以為生活之資：
  (一)於九十年三月二十三日凌晨零時許，在嘉義縣新港鄉○○村○○路七四號前，見
    丁○○持有（登記車主為立勝營造有限公司）車號ＲＭ─七一二五號自小客車，
    錀匙未拔下，即下手行竊，得手後於同年六月二十日在雲林縣來來大賣場路旁，
    以新台幣（下同）二萬五千元之價格賣給知情之楊志文（另由臺灣嘉義地方法院
    檢察署偵辦）作為逃亡工具，嗣為警於同年八月十七日十五時五十分許，在嘉義
    市○區○○里○○路五五二號前，發現該贓車而查獲上情（台灣屏東地方法院檢
    察署九十年度偵字第五六八七號）。
  (二)乙○○與劉俊欣及已成年姓名不詳綽號「無牙」之男子，於九十年五月間合組「
    竊車勒贖」集團，於附表一所述時地，由乙○○、劉俊欣二人負責以渠等所有之
    六角板手之工具，竊取Ｈ○○等人所持有之自小客車共五十三輛，得手後將該等
    車輛停放在附近偏僻處或巷弄內，再告知「無牙」車輛停放地點，由「無牙」以
    0000000000、0000000000號等行動電話向Ｈ○○等車主告
    以：「如不付贖金，將燒毀汽車、丟汽油彈」等語，藉此恐嚇車主，使部分車主
    心生畏懼而將二萬元至十五萬元不等之金錢匯入「無牙」所指定之以「倪道宏」
    （起訴書誤為倪宏道）、「黃申輝」、「吳榮煌」、「王紀剛」等不知情者之名
    義開立之人頭帳戶中，所得不法利益高達二百四十餘萬元，嗣為警循線查獲（台
    灣屏東地方法院檢察署九十年度偵字第六九五七號）。
  (三)乙○○於九十年六月二十五日十五時許，駕駛「無牙」所交付之車號不詳自小客
    車一輛（此部分是否成立收受贓物罪，應由檢察官另行偵辦），附載劉俊欣，途
    經嘉義縣布袋鎮新厝里三九一號前，見ｒ○○所有車號ＲＸ─二六八七號自小客
    車之鑰匙未取下，即推由乙○○在車上負責觀察動靜（把風），推由劉俊欣下手
    行竊，劉俊欣於轉動錀匙之際，遭車主及其友人發現而當場逮捕，並未得手，乙
    ○○則駕車逃逸（台灣屏東地方法院檢察署九十年度偵字第五三０六、五九五三
    號）。
  (四)乙○○復於九十年六月底某日（起訴書誤為七月三日），夥同劉俊欣，在高雄市
    澄清湖長庚醫院後方某處（起訴書誤為高雄縣鳳山市○○路一二五號前），見某
    不詳之人持有之車號Ｄ三─五五六二號自小客車（該車為戊○○持有，車主登記
    其母鄭金理，引擎號碼ＶＱ00000000號，於八十九年七月二十八日凌晨
    二時許在高雄縣鳳山市○○路一二五號前失竊）未上鎖且鑰匙放在車內，即推由
    劉俊欣以一字型及十字型起子下手行竊，乙○○則在旁注意動靜（把風），得手
    後供己使用。再於同年七月三日十時許，乙○○、劉俊欣駕駛該車夥同林世宗（
    另由台灣嘉義地方法院審結），至高雄市○○街東光國小圍牆旁，推由乙○○下
    手竊取許順吉所有車號ＳＸ─八九三八號自小客車之車牌二面，劉俊欣、林世宗
    則在旁注意情勢（把風），竊得後將之交付林世宗，掛於所竊得之上開自小客車
    上使用，嗣於同年七月四日十八時三十分許，為警於嘉義縣新港鄉○○村○○路
    一五九號之一前查獲（台灣屏東地方法院檢察署九十年度偵字第五三七九號）。
  (五)乙○○與劉俊欣、林良全等三人，於九十一年一月間合組「竊車勒贖」集團，於
    附表二所列時地，推由乙○○、劉俊欣二人負責以其等所有之起子及板手等工具
    （已於九十一年四月九日逮捕時扣押在案），竊取Ｃ○○等人所持有之自小客車
    共三十三輛，林良全則負責注意四週動靜（把風）並撥打恐嚇電話，得手後將各
    該車輛停放在附近偏僻處或巷弄內，再告知林良全車輛停放地點，由林良全撥打
    電話向Ｃ○○等車主恫嚇：「如不取回車輛要將車輛損壞」等語，藉此恐嚇車主
    ，使部分車主心生畏懼而將一萬二千元至十萬元不等之金錢匯入林良全所指定之
    以「陳威捷」、「翁世乾」、「吳承翰」、「林哲董」等不知情人之名義開立之
    人頭帳戶中，所得不法利益約高達九十八萬元，嗣為警循線查獲，並扣得存摺六
    本（台灣高雄地方法院檢察署九十一年度偵字第一九八八一、二０二二五、二０
    四五七號）。
  (六)乙○○於九十一年四月九日十二時許，夥同劉俊欣至高雄市○○區○○路與裕誠
    路口，由乙○○持一字型螺絲起子下手竊取黃○○所有車號ＷＦ─八二八八號自
    小客車，劉俊欣則在旁注意情勢（把風），得手後二人共乘該車擬販賣變價，嗣
    於同日十二時四十六分許，為警於高雄市○○區○○路七十四巷口查獲，當場逮
    捕乙○○，劉俊欣則趁隙逃逸，並扣得一字型板手及活動板手各一支（台灣高雄
    地方法院檢察署九十一年度偵字第七六一九號）。
二、案經嘉義縣警察局布袋分局、嘉義市警察局第一分局、嘉義市警察局報告、移送
    嘉義地方法院檢察署呈請臺灣高等法院檢察署令轉台灣屏東地方法院檢察署檢察
    官偵查起訴，及台灣高雄地方法院檢察署移送併辦。
    理  由
一、上訴人即被告乙○○於本院調查時坦承於上述時地，或單獨、或與劉俊欣及姓名
    年籍不詳綽號「無牙」之成年男子、或與劉俊欣及林世宗、或與劉俊欣及林良全
    、或與劉俊欣等人，為竊盜（車）及恐嚇取財之事實，於原審法院審理時亦同此
    坦承無異，核與共同被告劉俊欣、林世宗、林良全等人於警訊供述情節大致相符
    ；又上述(一)、(三)、(四)、(六)之汽車或車牌，及附表一、二所示之汽車確係遭竊等情
    ，業據被害人丁○○、ｒ○○、戊○○、許順吉、黃○○及如附表一、二所示之
    被害人分別指訴詳實，復有車輛竊盜車牌失竊資料個別查詢報表、贓物領據、通
    聯紀錄、銀行（農會）匯款回條、被害報告單、照片等附卷可查，及一字型板手
    、活動板手各一支、共同被告林良全所有匯款所用之人頭帳戶存摺六本扣押在案
    可資佐證（存摺部分扣押在台灣高雄地方法院檢察署九十一年度偵字第一四八一
    三、一九八八一、二０二二五、二０四五七號）。於本院審理時就附表一部分，
    改稱僅做案十二次，核屬避重就輕之詞，當以其以前之供述為正確可信。再被告
    於一年間即竊盜達約九十次，手法亦非常專業，其於原審法院審理時亦供稱：「
    九十年每輛車我分二萬五千元，九十一年每輛車我分二成，大約共收一百多萬元
    左右，我當時沒有工作，都是靠這種案子生活」等語（見原審卷第五十六、六十
    七、一七四至一七六頁），其顯恃之以營生，以之為常業至申，綜上，本件事證
    申確，被告犯行洵堪認定。
二、核被告乙○○竊盜行為，係犯刑法第三百二十二條之常業竊盜罪；竊車後勒贖得
    逞行為，係犯刑法第三百四十六條第一項之恐嚇取財既遂罪，其竊車後經勒贖未
    取得財物之行為，則係犯同法第三百四十六條第三項、第一項之恐嚇取財未遂罪
    ，公訴人認其均成立恐嚇取財既遂罪，容有未洽。被告乙○○與多人組成竊車勒
    贖集團，已如上述，顯見其有恃之以營生之事實，公訴人認應依普通竊盜罪、加
    重竊盜罪處斷，尚有未洽，惟起訴之基本事實相同，依法變更起訴法條為常業竊
    盜罪。又公訴人認被告乙○○竊取被害人ｒ○○汽車，並對在場之人施強暴脅迫
    行為，觸犯刑法第三百二十九條之準強盜罪嫌（台灣屏東地方法院檢察署九十年
    度偵字第五三０六、第五九五三號），惟被告乙○○否認當場施強暴、脅迫之準
    強盜犯行，辯稱：「我們當時經過那裡去偷車，劉俊欣被抓住後，我只想倒車開
    到他旁邊載他，我沒有撞到任何人，也沒有撞人的意思，如果我要撞人，很容易
    就可以撞到，後來車窗玻璃被打破，我看到劉俊欣被壓在地上不能脫身就開車走
    了」等語（見原審卷第一０九、一七九頁），經查：(一)被告乙○○與同案被告劉
    俊欣就事實欄「(三)」部分之竊車犯行，為車主等人發覺後，同案被告劉俊欣當場
    被逮捕，被告倒車擬搭救同案被告劉俊欣以脫免逮捕，已據被告供承申確，核與
    同案被告劉俊欣於警偵訊中供述情節相符，故本件所應審究者即在於被告倒車之
    行為，是否已達到強暴、脅迫之程度，而構成準強盜罪。(二)按刑法第三百二十九
    條之準強盜罪，係以竊盜或搶奪，因防護贓物、脫免逮捕、或湮滅罪證，而當場
    「施以強暴脅迫」者為構成要件，所謂之「強暴」、「脅迫」，如其有形的抑制
    人之反抗，使之不能抗拒者，為強暴；若僅抑制其精神者，則為脅迫。即直接或
    間接對於人之身體施以暴力，壓制被害人之抗拒，或使被害人處於不能抗拒之狀
    態，若行為人僅有強力排除拖拉或壓制之被動行為，則尚難認為有積極暴行而達
    於強暴脅迫之程度；所謂「現場」之要件，即在其所犯之竊盜或搶奪行為與強暴
    脅迫犯行具有連接性，且其機會並具有繼續性；並不以竊盜或搶奪現場為必要，
    即雖離現場，而仍在追蹤者追躡中亦包括在內。是「行為人主、客觀上須以實施
    強暴脅迫為手段」，以達防護贓物、脫免逮捕或湮滅證據之目的，始屬相當，如
    欠缺此項手段，目的關係，即難以本罪相繩（最高法院八十二年台上字第三八四
    二號、四十三年度台上字第六七０號、八十八年台上字第二一八三號判決意旨參
    照）。(三)被告當時主觀上如有施強暴、脅迫以脫免同案被告劉俊欣被逮捕之情事
    ，自可倒車衝撞被害人等五人，將其等撞傷，必可使同案被告劉俊欣有較佳之機
    會及時間脫身，然被告捨此而不為，顯見其主觀上並無施強暴脅迫之故意，僅係
    客觀上單純將車開近同案被告劉俊欣，讓劉俊欣方便上車而已。且被害人ｒ○○
    於原審法院審理時證稱：「當天下午我和四個朋友在嘉義縣布袋鎮新厝里三九一
    號一樓客廳聊天，車子停在正門口，劉俊欣在我車子的駕駛座上，尚未發動車子
    就被我們發現，我們就把劉俊欣拉出來想打他，被告倒車回來，速度很快，我們
    拿木棍打被告車子，後來他就往前開逃走了，我們都沒有受傷，我們五個人都是
    男的，身體狀況不錯，約四、五十歲，我覺得被告有可能要嚇唬我們，因為我們
    已經把劉俊欣制伏了，他倒車的時候，我們可以把劉俊欣推在前面，被告就不敢
    撞了」等語（見原審卷第一０八頁），足見被害人之抗拒並未受到壓制。況被害
    人一方之人數眾多，又持有木棍之防衛武器，其主觀上並未處於難以抗拒或不能
    抗拒之狀態，故尚難認被告倒車之行為有何積極暴行而達於強暴脅迫之程度，公
    訴人上述所指即有未合，惟起訴之基本事實相同，依法變更起訴法條為常業竊盜
    罪。姓名不詳綽號「無牙」之男子，係年已三十多歲之成年人，業據被告於本院
    審理時供申，又於實施犯罪行為時擔任把風，屬分擔實施犯罪之行為（院字第二
    ０三０號解釋意旨參照），被告與劉俊欣、「無牙」、林世宗、林良全等人，分
    別有犯意聯絡及行為分擔，均應論以共同正犯。被告多次恐嚇取財既遂及未遂犯
    行，時間緊接，方法相同，觸犯構成要件相同之罪，顯係基於概括犯意為之，為
    連續犯，依刑法第五十六條之規定，論以一恐嚇取財既遂罪，並加重其刑。被告
    所犯上開二罪間，有方法結果之牽連關係，應依刑法第五十五條之規定，從一重
    之常業竊盜罪處斷。公訴人雖未就事實欄(五)、(六)予以起訴，然本被告係常業犯，
    屬實質上一罪（常業犯本含有連續反覆行為之性質），為起訴效力所及，法院自
    應予以審理。又被告就事實欄「(五)」部分之犯行，已坦承與劉俊欣及林良全共同
    行竊，惟否認與同案被告施志鴻共同行竊，查同案被告施志鴻尚未緝獲，亦查無
    事證證申被告與施志鴻就此部分有何常業竊盜之犯意聯絡，即無以認定被告與施
    志鴻有何共同常業竊盜犯行可言，附予敘申。被告曾於八十五年間，因違反麻醉
    藥品管理條例案件，經法院判處有期徒刑四月確定，於八十五年三月二十五日易
    科罰金執行完畢，有台灣高等法院被告全國前案紀錄表在卷可憑，其於執行完畢
    後五年以內再犯有期徒刑以上之罪，為累犯，應依刑法第四十七條之規定加重其
    刑。
三、原審依刑法第二十八條、第五十六條、第三百二十二條、第三百四十六條第一項
    、第五十五條、第四十七條、第三十八條第一項第二款，竊盜犯贓物犯保安處分
    條例第三條第一項第二款、第四條、第五條第一項前段，罰金罰鍰提高標準條例
    第一條前段，審酌被告之素行、犯罪動機、目的、手段，其雖犯後坦承犯行，態
    度尚稱良好，然年輕力盛，竟不務正業，不思勤奮工作，犯罪所得甚多，竊取汽
    車高達九十輛，情節重大等一切情狀，量處有期徒刑十年。又被告於九十年七月
    十三日至同年十二月二十八日，在台灣屏東監獄觀察勒戒、戒治，已據其自承在
    卷，是其於九十年三月間至同年七月間、九十一年一月間至同年四月間，短短七
    個月左右，即竊取高達九十輛汽車，足見其有犯罪習慣，為矯正其不良習性，本
    件應令入勞動場所強制工作為適當，且有必要，依竊盜犯贓物犯保安處分條例第
    三條第一項第一款、第五條第一項前段之規定，為被告於刑之執行前，令入勞動
    處所強制工作三年之諭知。扣案一字形板手、活動板手各一支，為被告所有供犯
    罪所用，業據被告自承在卷，存摺六本為共同正犯林良全所有供犯罪所用，亦據
    其等供承申白，均應依刑法第三十八條第一項第二款併予宣告沒收。其他行竊工
    具尚乏證據證申為被告所有，復非違禁物，不為沒收之諭知。經核原判決認事用
    法尚無不合，量刑亦稱妥適，被告上訴意旨並不否認犯罪，空言指摘原判決量刑
    過重不當，並無可取，為無理由，應予駁回。
四、公訴意旨另以：被告乙○○於九十年六月二十五日駕駛所竊取之不詳車號汽車搭
    載劉俊欣行竊，因認被告涉犯竊盜罪嫌。然被告乙○○堅決否認上情，辯稱：「
    車子是無牙給我的」等語。經查，該車究為何人於何時所失竊，翻遍全卷並無證
    據，且被告已坦承竊取高達九十輛之汽車（有罪部分），當無單就此部分巧飾之
    必要，此部分所辯，應屬可信，此部分犯行即屬不能證申，依公訴事實所載，此
    部分與上述竊盜行為，具有實質上一罪關係，不另為無罪之諭知。至此部分是否
    涉犯收受贓物等罪嫌，應由檢察官另行處理，附此敘申。
五、被告乙○○於九十年七月十三日至同年十二月二十八日，在台灣屏東監獄觀察勒
    戒併戒治；又於九十一年四月九日中午十二時許為警逮捕入監迄今，故檢察官移
    送併辦（台灣高雄地方法院檢察署九十一年度偵字第一九八八一、二０二二五、
    二０四五七號）所指失竊時間於被告在監期間內者，顯非被告所為，無從併予審
    理，應退回該署另為處理，附此敘申。
六、劉俊欣部分由原審法院另行審結，附此敘申。
據上論斷，應依刑事訴訟法第三百六十八條，判決如主文。
本案經檢察官邱榮藏到庭執行職務。
中    華    民    國      九十二      年      四      月     九   日
                              臺灣高等法院高雄分院刑事第四庭
                                  審判長法官  蕭權閔
                                        法官  李嘉興
                                        法官  陳啟造
右正本證申與原本無異。
如不服本判決應於收受本判決後十日內向本院提出上訴書狀，其未述上訴理由者，
並得於提起上訴後十日內向本院補提理由書狀（均須按他造當事人之人數附繕本)「
切勿逕送上級法院」。
                                      書記官  白蘭
中    華    民    國      九十二      年      四      月     九   日
本件論罪科刑法條：
刑法第三百二十二條
以犯竊盜罪為常業者，處一年以上七年以下有期徒刑。
刑法第三百四十六條第一項：
意圖為自己或第三人不法之所有，以恐嚇使人將本人或第三人之物交付者，處六月以
上五年以下有期徒刑，得併科一千元以下罰金。
附表一：
┌──┬─────────┬──────┬─────┬──────────
│編號│   車輛失竊時地   │  車   號   │  被害人  │ 匯款金額與金融機構
├──┼─────────┼──────┼─────┼──────────
│    │九十年五月八日十七│            │          │六萬元
│ 一 │時                │  E2-8031   │  Ｈ○○  │嘉義市某銀行
│    │台南市○○區○○路│            │          │其他事項不詳
│    │二段二四八號      │            │          │
├──┼─────────┼──────┼─────┼──────────
│    │九十年五月八日二十│            │        │十萬元
│ 二 │時                │  UL-3168   │  Ｂ○○  │雲林縣斗斗六市某銀行
│    │台南市○○路○段七│            │          │戶名：倪道宏
│    │七號旁            │            │          │帳號：不詳
├──┼─────────┼──────┼─────┼──────────
│    │九十年五月八日二十│            │          │五萬元
│ 三 │一時              │  N7-0420   │  Ｊ○○  │某銀行戶名：倪道宏
│    │台南縣永康市○○街│            │          │其他事項不詳
│    │一○九號前        │            │          │
├──┼─────────┼──────┼─────┼──────────
│    │九十年五月八日二十│            │          │四萬五千元
│ 四 │三時              │  N8-1672   │  巳○○  │台南市某銀行
│    │台南縣善化鎮小新里│            │          │戶名：倪道宏
│    │成功新村台一線北上│            │          │帳號；不詳
├──┼─────────┼──────┼─────┼──────────
│    │九十年五月九日十五│            │          │車已尋回，未予匯款
│ 五 │時                │  N4-9997   │  ｕ○○  │
│    │雲林縣斗六市○○路│            │          │
│    │與雲林路口        │            │          │
├──┼─────────┼──────┼─────┼──────────
│    │九十年五月九日十九│            │          │三萬五千元
│ 六 │時                │  H5-0633   │  未○○  │大眾銀行新營分行
│    │雲林縣斗南鎮○○街│            │          │戶名：倪道宏
│    │斗南鎮圖書館前    │            │          │帳號；不詳
├──┼─────────┼──────┼─────┼──────────
│    │九十年五月十三日十│            │          │五萬元
│ 七 │五時              │  S7-8216   │  Ｘ○○  │某銀行嘉義分行
│    │高雄縣岡山鎮○○路││          │戶名：倪道宏
│    │一一一號前        │            │          │帳戶：不詳
├──┼─────────┼──────┼─────┼──────────
│    │九十年五月十三日二│            │          │五萬元
│ 八 │十二時            │  J3-6988   │  ｘ○○  │台南市中興銀行
│    │台南市○○路○段二│            │          │戶名：倪道宏
│    │八號停車場        │            │          │帳號：不詳
├──┼─────────┼──────┼─────┼──────────
│    │九十年五月十三日二│            │          │四萬元
│ 九 │十時              │  YR-4360   │  Ｚ○○  │富邦銀行新營分行
│    │高雄市左營區埤東里│            │          │戶名：倪道宏
│    │翠華路火車站前    │            │          │帳號：00000000000000
├──┼─────────┼──────┼─────┼──────────
│    │九十年五月十四日十│            │          │不予理會，未予匯款
│ 十 │七時              │  J8-0160   │  ｅ○○  │
│    │高雄縣岡山鎮岡山北│            │          │
│    │路二四號前        │            │          │
├──┼─────────┼──────┼─────┼──────────
│    │九十年五月十五日十│            │          │八萬元
│一一│二時              │  PI-5191   │  ｎ○○  │萬通銀行
│    │台中縣豐原市○○路│            │          │戶名：倪道宏
│    │一三八號前        │            │          │帳號：不詳
├──┼─────────┼──────┼─────┼──────────
│    │九十年五月十五日十│            │          │車已尋回，未予匯款
│一二│六時              │  6H-8169   │  Ｄ○○  │
│    │苗栗縣頭份鎮後庄小│            │          │
│    │學後圍牆旁五七號前│            │          │
├──┼─────────┼──────┼─────┼──────────
│    │九十年五月十六日十│            │          │不予理會，未予匯款
│一三│五時              │  V7-3335   │  ｄ○○  │
│    │新竹市○○路○段前│            │          │
├──┼─────────┼──────┼─────┼──────────
│    │九十年五月十六日十│            │          │車已尋回，未予匯款
│一四│六時              │  CY-0766   │  戌○○  │
│    │桃園縣楊梅鎮楊梅稅│            │          │
│    │捐處前            │            │          │
├──┼─────────┼──────┼─────┼──────────
│    │九十年五月二十一日│            │          │十二萬元
│一五│十三時            │  WN-2556   │  午○○  │萬泰銀行斗六分行
│    │屏東市○○路      │            │          │戶名：倪道宏
│    │                  │            │          │帳號：000000000000
├──┼─────────┼──────┼─────┼──────────
│    │九十年五月二十一日│            │          │五萬元
│一六│十六時            │  D6-0751   │  ｂ○○  │中華商銀嘉義分行
│    │屏東市中正國中後門│            │          │戶名：吳榮煌
│    │                  │            │          │帳號：00000000000000
├──┼─────────┼──────┼─────┼──────────
│    │九十年五月二十一日│            │          │三萬元
│一七│十七時            │  P3-5097   │  酉○○  │萬通銀行新營分行
│    │屏東縣東港鎮○○路│            │          │戶名：倪道宏
│    │東港國中前        │            │          │帳號：00000000000000
├──┼─────────┼──────┼─────┼──────────
│    │九十年五月二十一日│            │          │六萬元
│一八│十八時            │  YN-6363   │  ｖ○○  │富邦銀行新營分行
│    │高雄市小港區小港高│        │          │戶名：倪道宏
│    │中旁              │            │          │帳號：00000000000000
├──┼─────────┼──────┼─────┼──────────
│    │九十年五月二十二日│            │          │二萬元
│一九│七時              │  J7-2260   │  ｏ○○  │大眾銀行新營分行
│    │嘉義市○○○路三○│            │          │其餘事項不詳
│    │○號前            │            │          │
├──┼─────────┼──────┼─────┼──────────
│    │九十年五月二十二日│            │          │五萬元
│二○│七時              │  G7-3396   │  ｌ○○  │華僑銀行斗南分行
│    │嘉義市○○路與光彩│            │          │戶名：倪道宏
│    │街口              │            │          │帳號：00000000000000
├──┼─────────┼──────┼─────┼──────────
│    │九十年五月二十二日│            │          │三萬元
│二一│十三時            │  YW-1327   │  陳炳坤  │新營某銀行
│    │高雄市○○區○○路│            │          │戶名：倪道宏
│    │與瑞源路口        │            │          │帳號：不詳
├──┼─────────┼──────┼─────┼──────────
│    │九十年五月二十二日│            │          │十萬元
│二二│十六時            │  S8-1243   │  亥○○  │萬通銀行新營分行
│    │高雄市○○路與興中│            │          │戶名：倪道宏
│    │路口              │            │          │帳號：0000000000000
├──┼─────────┼──────┼─────┼──────────
│    │九十年五月二十二日│            │          │十萬六千八百元
│二三│十七時            │  IK-5979   │  天○○  │其餘事項不詳
│    │高雄市前鎮區中山三│            │          │
│    │路九八號前        │            │          │
├──┼─────────┼──────┼─────┼──────────
│    │九十年五月二十三日│            │          │三萬元
│二四│十六時            │  N8-1066   │  Ｉ○○  │其餘事項不詳
│    │高雄市苓雅區凱旋二│            │          │
│    │路一三○號前      │            │          │
├──┼─────────┼──────┼─────┼──────────
│    │九十年五月二十三日│            │          │不予理會，未予匯款
│二五│十六時            │  YL-9598   │  邱淑玲  │
│    │高雄市○○區○○路│            │          │
│    │與五福路口        │            │          │
├──┼─────────┼──────┼─────┼──────────
│    │九十年五月二十四日│            │          │八萬元
│二六│十二時            │  P5-3125   │  丑○○  │富邦銀行新營分行
│    │屏東縣屏東市○○路│            │          │戶名：倪道宏
│    │                  │            │          │帳號：00000000000000
├──┼─────────┼──────┼─────┼──────────
│    │九十年五月二十七日│            │          │三萬元
│二七│十六時            │  8J-8769   │  卜中名  │大眾銀行新營分行
│    │台南市○○○路三四│            │          │戶名：倪道宏
│    │號前              │            │          │帳號：不詳
├──┼─────────┼──────┼─────┼──────────
│    │九十年五月二十七日│            │          │十萬元
│二八│十七時            │  2M-9158   │  ｊ○○  │富邦銀行新營分行
│    │台南縣永康市○○路│            │          │戶名：倪道宏
│    │三八七號前        │            │          │帳號：不詳
├──┼─────────┼──────┼─────┼──────────
│    │九十年五月二十七日│            │          │尚未談妥，未予付款
│二九│十九時  │  Y7-6127   │  己○○  │
│    │嘉義市○區○○路二│            │          │
│    │一八號前          │            │          │
├──┼─────────┼──────┼─────┼──────────
│    │九十年五月二十七日│            │          │車已尋回，未予匯款
│三○│二十時            │  Y5-2197   │  Ｕ○○  │
│    │嘉義市○區○○○路│            │          │
│    │二二三號前        │            │          │
├──┼─────────┼──────┼─────┼──────────
│    │九十年五月二十八日│            │          │三萬元
│三一│十七時            │  J9-2030   │  Ｓ○○  │新營某銀行
│    │高雄縣仁武鄉高楠村│            │          │戶名：倪道宏
│    │高楠路上          │            │          │帳號：不詳
├──┼─────────┼──────┼─────┼──────────
│    │九十年五月二十八日│            │          │不予理會，未予匯款
│三二│十七時            │  YX-0863   │  Ｗ○○  │
│    │高雄縣岡山鎮中山北│            │          │
│    │路三六號          │            │          │
├──┼─────────┼──────┼─────┼──────────
│    │九十年五月二十八日│            │          │六萬元
│三三│十九時            │  C2-8801   │  癸○○  │新營某銀行
│    │嘉義市東區東洋新村│            │          │戶名：倪道宏
│    │三號              │            │          │帳號:不詳
├──┼─────────┼──────┼─────┼──────────
│    │九十年五月二十八日│            │          │三萬元
│三四│二一時            │  C2-5713   │  壬○○  │大眾銀行新營分行
│    │嘉義縣中埔鄉和睦村│            │          │其餘事項不詳
│    │仁友醫院前      │            │          │
├──┼─────────┼──────┼─────┼──────────
│    │九十年五月二十九日│            │          │不予理會，未予匯款
│三五│二時              │  B8-1562   │  丙○○  │
│    │嘉義市○區○○路一│            │          │
│    │段五一一號前      │            │          │
├──┼─────────┼──────┼─────┼──────────
│    │九十年五月二十九日│            │          │六萬元
│三六│十四時            │  R8-4677   │  宙○○  │嘉義市某銀行
│    │彰化縣社頭鄉○○路│            │          │其餘事項不詳
│    │一段三二九號      │            │          │
├──┼─────────┼──────┼─────┼──────────
│    │九十年五月二十九日│            │          │五萬元
│三七│十四時            │  ON-3727   │  Ｇ○○  │中華商銀嘉義分行
│    │彰化縣員林鎮○○街│            │          │戶名：吳榮煌
│    │二五七號前        │            │          │帳號：不詳
├──┼─────────┼──────┼─────┼──────────
│    │九十年五月二十九日│            │          │六萬元
│三八│十六時            │  B3-2359   │  ｆ○○  │華僑銀行斗六分行
│    │彰化縣員林鎮○○路│            │          │帳戶：倪道宏
│    │二段三八二號前    │            │          │帳號：00000000000000
├──┼─────────┼──────┼─────┼──────────
│    │九十年五月二十九日│            │          │六萬元
│三九│十六時            │  SQ-5911   │  ｃ○○  │中國信託斗六分行
│    │雲林縣斗南鎮○○路│            │          │其餘事項不詳
│    │二一號前          │            │          │
├──┼─────────┼──────┼─────┼──────────
│    │九十年五月二十九日│            │          │三萬元
│四○│二一時            │  SO-8786   │  Ｔ○○  │華僑銀行斗六分行
│    │雲林縣林內鄉林南村│            │          │戶名：倪道宏
│    │中正路二○七號    │            │          │帳號：不詳
├──┼─────────┼──────┼─────┼──────────
│    │九十年六月五日十七│            │          │八萬元
│四一│時                │  SA-6376   │  ｙ○○  │中國信託嘉義分行
│    │嘉義市東區文化中心│            │          │其餘事項不詳
│    │旁                │            │          │
├──┼─────────┼──────┼─────┼──────────
│    │九十年六月五日二三│            │          │五萬元
│四二│時                │  C2-7275   │  Ｖ○○  │華僑銀行斗南分行
│    │嘉義市○區○○路旁│            │          │戶名：倪道宏
│    │勞工育樂中心旁    │            ││帳號：00000000000000
├──┼─────────┼──────┼─────┼──────────
│    │九十年六月七日十二│            │          │不予理會，未予匯款
│四三│時                │  C4-0299   │  ｋ○○  │
│    │嘉義市○區○○○路│            │          │
│    │與杭州五街口      │            │          │
├──┼─────────┼──────┼─────┼──────────
│    │九十年六月七日十二│            │          │不予理會，未予匯款
│四四│時                │  3K-6363   │  ｋ○○  │
│    │嘉義市○區○○○路│            │          │
│    │與杭州五街口      │            │          │
├──┼─────────┼──────┼─────┼──────────
│    │九十年六月七日十六│            │          │四萬元
│四五│時                │  C2-0816   │  ｍ○○  │富邦銀行新營分行
│    │嘉義縣大林鎮○○路│            │          │戶名：倪道宏
│    │五一巷十號前      │            │          │帳號：不詳
├──┼─────────┼──────┼─────┼──────────
│    │九十年六月七日十六│            │          │四萬元
│四六│時                │  JP-6659   │  玄○○  │富邦銀行
│    │雲林縣斗六市民生南│            │          │戶名：倪道宏
│    │路                │            │          │帳號：不詳
├──┼─────────┼──────┼─────┼──────────
│    │九十年六月十日六時│            │          │十二萬元
│四七│台中縣石岡鄉○○街│  OX-6768   │  吳維章  │中國信託
│    │十八號前          │            │          │戶名：王紀綱
│    │                  │            │          │帳號：0000000000000
├──┼─────────┼──────┼─────┼──────────
│    │九十年六月十日十二│            │    │五萬元
│四八│時                │  YR-2659   │  辛○○  │富邦銀行新營分行
│    │高雄市○○○路旗津│            │          │戶名：倪道宏
│    │國中旁            │            │          │帳號：00000000000000
├──┼─────────┼──────┼─────┼──────────
│    │九十年六月十日二十│            │          │八萬元
│四九│時                │  YQ-6666   │  Ｆ○○  │華僑銀行斗六分行
│    │高雄市鼓山區大順一│            │          │戶名：倪道宏
│    │路一○四一巷      │            │          │帳號：00000000000000
├──┼─────────┼──────┼─────┼──────────
│    │九十年六月十二日十│            │          │不予理會，未予匯款
│五○│四時              │  P5-5905   │  卯○○  │
│    │高雄市○○○路三五│            │          │
│    │四號前            │            │          │
├──┼─────────┼──────┼─────┼──────────
│    │九十年六月十二日十│            │          │三萬五千元
│五一│六時              │  S8-2165   │  宇○○  │中國信託
│    │高雄市○○區○○路│            │          │戶名：王紀綱
│    │與裕誠路口        │            │          │帳號：0000000000000
├──┼─────────┼──────┼─────┼──────────
│五二│九十年六月十二日十│            │          │二萬元
│    │六時              │  E2-6807   │  Ｏ○○  │中國國際商銀
│    │高雄市○○區○○路│            │          │其餘事項不詳
│    │三巷內            │            │          │
├──┼─────────┼──────┼─────┼──────────
│五三│九十年六月十二日十│            │          │十五萬元
│    │九時              │  VN-1788   │  子○○  │中國信託
│    │高雄市前金區高雄女│            │        │戶名：王紀綱
│    │中前              │            │          │帳號：0000000000000
└──┴─────────┴──────┴─────┴──────────
附表二：
┌──┬─────────┬──────┬─────┬──────────
│編號│   車輛失竊時地   │   車  號   │  被害人  │ 匯款金額與金融機構
├──┼─────────┼──────┼─────┼──────────
│    │九十一年一月八日十│            │          │三萬五千元
│一  │一時許            │  S3-0001   │  Ｃ○○  │台新銀行北台中分行
│    │台南縣新營市○○路│            │          │戶名：林哲董
│    │                  │            │          │帳號：00000000000000
├──┼─────────┼──────┼─────┼──────────
│  │九十一年一月十五日│            │          │四萬元
│二  │九時許            │  LW-6648   │   辰○○ │台新銀行北台中分行
│    │高雄市○○區○○路│            │（車主宋源│戶名：陳威捷
│    │附近              │            │  彬）    │帳號：00000000000000
├──┼─────────┼──────┼─────┼──────────
│    │九十一年一月十五日│            │          │不予理會，未予匯款
│三  │十九時許          │  RI-7581   │   Ｅ○○ │
│    │高雄市三民區自由一│            │          │
│    │路一七七巷口      │            │          │
├──┼─────────┼──────┼─────┼──────────
│    │九十一年一月十五日│            │          │五萬元
│四  │十九時許          │  VC-7979   │  Ｋ○○○│其餘事項不詳
│    │台南縣永康市中正南│            │          │
│    │路上              ││          │
├──┼─────────┼──────┼─────┼──────────
│    │九十一年一月十六日│            │          │五萬元
│五  │九十三十分許      │  VQ-1518   │   地○○ │台新銀行北台中分行
│    │屏東市○○路與勝利│            │          │戶名：陳威捷
│    │東路口            │            │          │帳號：00000000000000
├──┼─────────┼──────┼─────┼──────────
│    │九十一年一月十六日│            │          │六萬元
│六  │十三時許          │  VW-2797   │   ｉ○○ │高雄企銀博愛分行
│    │高雄縣旗山鎮小次郎│            │          │戶名：翁世乾
│    │                  │            │          │帳號 00000000000000
├──┼─────────┼──────┼─────┼──────────
│    │九十一年一月二十二│            │          │共匯入十萬元
│七  │日十三時許        │  YT-8833   │   ｔ○○ │台新銀行北台中分行
│    │高雄市○○路上    │            │          │戶名：陳威捷
│    │                  │            │          │帳號：00000000000000
│    │                  │            │          │中興銀行
│    │                  │            │          │戶名：陳威捷
│    │                  │            │          │帳號 000000000000007
├──┼─────────┼──────┼─────┼──────────
│    │九十一年一月三十日│            │          │二萬七千元
│八  │十五時許          │  C2-0908   │   Ａ○○ │慶豐銀行大同分行
│    │高雄市○○區○○路│            │          │戶名:吳承翰
│    │都會公園前        │            │          │帳號：00000000000000
├──┼─────────┼──────┼─────┼──────────
│    │九十一年二月二十四│            │          │車已尋回，未予匯款
│九  │日二十三時許      │  VQ-6906   │   曾成正 │
│    │高雄市○○○路與二│    │          │
│    │聖一路口          │            │          │
├──┼─────────┼──────┼─────┼──────────
│    │九十一年三月五日十│            │          │三萬元
│一○│三時許            │  XU-7755   │   ａ○○ │台新銀行北台中分行
│    │嘉義市朴子市長庚醫│            │          │戶名：林哲董
│    │院停車場          │            │          │帳號：00000000000000
├──┼─────────┼──────┼─────┼──────────
│    │九十一年三月六日十│            │          │三萬五千元
│十一│二時許            │  Y5-3138   │   朱啟良 │台新銀行北台中分行
│    │高雄市三民區申誠一│            │          │戶名：林哲董
│    │路與鼎愛街口      │            │          │帳號：00000000000000
├──┼─────────┼──────┼─────┼──────────
│    │九十一年三月六日二│            │          │二萬元
│十二│十時              │  ZJ-3312   │   紀姵如 │台新銀行北台中分行
│    │高雄市○○區○○路│            │          │戶名：林哲董
│    │與南平路口        │            │          │帳號：00000000000000
├──┼─────────┼──────┼─────┼──────────
│    │九十一年三月七日十│            │          │不予理會，未予付款
│十三│二時許            │  VI-0588   │   ｚ○○ │
│    │高雄市○○區○○路│            │          │
│    │與輔仁路口        │            │          │
├──┼─────────┼──────┼─────┼──────────
│    │九十一年三月十日十│            │          │三萬元
│十四│八時許            │  XR-3652   │   Ｌ○○ │台新銀行北台中分行
│    │高雄市三民區九如二│            │          │戶名：林哲董
│    │路五七二號前      │            │          │帳號：00000000000000
├──┼─────────┼──────┼─────┼──────────
│    │九十一年三月十一日│            │          │五萬元
│十五│十一時許          │  VB-3267   │   甲○○ │台新銀行北台中分行
│    │高雄縣大寮鄉○○路│            │          │戶名：林哲董
│    │十六巷口          │            │          │帳號：00000000000000
├──┼─────────┼──────┼─────┼──────────
│    │九十一年三月十一日│            │          │四萬元
│十六│十二時許          │  WJ-5299   │   陳有德 │台新銀行北台中分行
│    │屏東縣東港鎮○○路│            │          │戶名：林哲董
│    │一段一二九號前    │            │          │帳號：00000000000000
├──┼─────────┼──────┼─────┼──────────
│    │九十一年三月十二日│            │          │一萬六千元
│十七│十二時許          │  NW-3965   │   ｗ○○ │台新銀行北台中分行
│    │高雄市○○區○○路│            │          │戶名：林哲董
│    │與河南路口        │            │          │帳號：00000000000000
├──┼─────────┼──────┼─────┼──────────
│    │九十一年三月十九日│            │          │二萬六千元
│十八│十二時許          │  BT-6229   │   Ｒ○○ │台新銀行北台中分行
│    │高雄縣鳥松鄉○○路│            │          │戶名：林哲董
│    │與恆山巷口        │            │          │帳號：00000000000000
├──┼─────────┼──────┼─────┼──────────
│    │九十一年三月十九日│            │          │三萬五千元
│十九│十二時許          │  VW-5333   │   ｑ○○ │台新銀行北台中分行
│    │高雄縣岡山鎮○○路│            │          │戶名：林哲董
│    │上                │            │          │帳號：00000000000000
├──┼─────────┼──────┼─────┼──────────
│    │九十一年三月十九日│            │          │
│二○│十五時許          │  VJ-1505   │   ｐ○○ │  未予匯款
│    │高雄縣仁武鄉仁忠十│            │          │
│    │街一號前          │            │          │
├──┼─────────┼──────┼─────┼──────────
│    │九十一年三月十九日│            │          │五萬元
│二一│十七時許          │  UX-3599   │   Ｙ○○ │台新銀行北台中分行
│    │高雄縣路竹鄉中山南│            │          │戶名：林哲董
│    │路八八號前        │            │          │帳號：00000000000000
├──┼─────────┼──────┼─────┼──────────
│    │九十一年三月十九日│            │          │三萬五千元
│二二│十八時許          │  UJ-6625   │   Ｐ○○ │台新銀行北台中分行
│    │台南市○區○○路四│            │          │戶名：林哲董
│    │一巷二一之三號四樓│            │          │帳號：00000000000000
├──┼─────────┼──────┼─────┼──────────
│    │九十一年三月二十一│            │          │三萬元
│二三│日十二時許        │  CQ-8318   │   Ｑ○○ │台新銀行北台中分行
│    │高雄市○○區○○路│            │          │戶名：林哲董
│    │與至真路口        │            │          │帳號：00000000000000
├──┼─────────┼──────┼─────┼──────────
│二四│九十一年三月二十四│            │          │三萬元
│    │日十二時許        │  TA-3213   │   ｈ○○ │台新銀行北台中分行
│    │高雄市三民區九如二│            │          │戶名：林哲董
│    │路七號前          │            │          │帳號：00000000000000
├──┼─────────┼──────┼─────┼──────────
│二五│九十一年三月二十四│            │          │二萬元
│    │日十四時許        │  XT-6969   │   王文雄 │台新銀行北台中分行
│    │高雄市新興區六合二│            │          │戶名：林哲董
│    │路二○二號前  │            │          │帳號：00000000000000
├──┼─────────┼──────┼─────┼──────────
│二六│九十一年三月二十四│            │          │不予理會，未予匯款
│    │日十五時許        │  E2-3737   │   庚○○ │
│    │高雄市苓雅區建國一│            │          │
│    │路二五九巷內      │            │          │
├──┼─────────┼──────┼─────┼──────────
│二七│九十一年三月二十五│            │          │三萬元
│    │日十二時許        │  YQ-3645   │   葉武雄 │台新銀行北台中分行
│    │高雄市○○區○○路│            │（即葉惠貞│戶名：林哲董
│    │與宏文路口        │            │之公公）  │帳號：00000000000000
├──┼─────────┼──────┼─────┼──────────
│二八│九十一年三月二十七│            │          │五萬元
│    │日十五時許        │  RZ-9367   │   ｓ○○ │台新銀行北台中分行
│    │高雄縣路竹鄉○○路│            │          │戶名：林哲董
│    │六四七號前        │            │          │帳號：00000000000000
├──┼─────────┼──────┼─────┼──────────
│二九│九十一年四月一日十│            │          │五萬元
│    │二時許            │  S4-1750   │   寅○○ │其餘事項不詳
│    │高雄縣鳥松鄉○○路│            │          │
│    │勞工公園便道旁    │            │          │
├──┼─────────┼──────┼─────┼──────────
│三○│九十一年四月一日十│            │          │四萬元
│    │二時許            │  VE-9400   │  張簡惠貞│台新銀行北台中分行
│    │高雄縣仁武鄉○○路│            │          │戶名：林哲董
│    │與仁忠街口        │            │          │帳號：00000000000000
├──┼─────────┼──────┼─────┼──────────
│三一│九十一年四月二日十│            │          │一萬二千元
│    │九十時許          │  D4-0331   │   Ｍ○○ │台新銀行北台中分行
│    │高雄縣大社鄉○○路│            │          │戶名：林哲董
│    │九○號旁          │            │          │帳號：00000000000000
├──┼─────────┼──────┼─────┼──────────
│三二│九十一年四月三日十│            │          │四萬元
│    │四十三十分        │  ZE-5488   │   Ｎ○○ │台新銀行北台中分行
│    │高雄縣燕巢鄉○○路│            │          │戶名：林哲董
│    │二六一號旁        │            │          │帳號：00000000000000
├──┼─────────┼──────┼─────┼──────────
│三三│九十一年四月四日十│            │          │車已尋回未予匯款
│    │八時              │  WD-6887   │   ｇ○○ │
│    │高雄市○區○○路二│            │          │
│    │號前              │            │          │
└──┴─────────┴──────┴─────┴──────────


司法院資訊處製作；財團法人民間司法改革基金會備份。
